【裁判字號】    99,易,316
【裁判日期】    990512
【裁判案由】    竊盜
【裁判全文】
臺灣屏東地方法院刑事判決               99年度易字第316號
公  訴  人  臺灣屏東地方法院檢察署檢察官
被      告  乙○○
上列被告因竊盜案件，經檢察官提起公訴（99年度偵字第2343號
），被告於準備程序期日就被訴事實為有罪之陳述，本院合議庭
裁定由受命法官獨任進行簡式審判程序，判決如下：
    主  文
乙○○攜帶兇器竊盜，處有期徒刑肆月，如易科罰金，以新臺幣
壹仟元折算壹日，扣案之斧頭壹支沒收；又攜帶兇器竊盜，處有
期徒刑肆月，如易科罰金，以新臺幣壹仟元折算壹日，扣案之美
工刀壹支沒收；又竊盜，處有期徒刑貳月，如易科罰金，以新臺
幣壹仟元折算壹日；又攜帶兇器竊盜，處有期徒刑肆月，如易科
罰金，以新臺幣壹仟元折算壹日，扣案之美工刀壹支沒收；又攜
帶兇器竊盜，處有期徒刑肆月，如易科罰金，以新臺幣壹仟元折
算壹日，扣案之美工刀壹支沒收；又竊盜，處有期徒刑貳月，如
易科罰金，以新臺幣壹仟元折算壹日。應執行有期徒刑壹年貳月
，如易科罰金，以新臺幣壹仟元折算壹日，扣案之斧頭、美工刀
各壹支均沒收。
    事  實
一、乙○○意圖為自己不法所有，基於竊盜之犯意，分別為下列
    犯行：(一)於民國99年1 月26日10時許，在屏東縣萬丹鄉○○
    村○○路797 巷76號之空屋內，持其所有客觀上足以傷害人
    之生命、身體而可供兇器使用之斧頭1 支，竊取丙○○所有
    之鐵窗2 片。(二)同年月27日12時許，於上述空屋內，持其所
    有客觀上足以傷害人之生命、身體而可供兇器使用之美工刀
    1 支，竊取丙○○所有之電線1 批。(三)同年月29日10時許，
    在屏東縣萬丹鄉○○村○○路○○道路旁之工廠內，徒手竊
    取丁○○所有之電線1 批。(四)同年月30日9 時30分許，在屏
    東縣萬丹鄉○○村○○路旁之檳榔園內，持上開美工刀竊取
    甲○○所有之電線1 批。(五)同年2 月4 日9 時30分許，在屏
    東縣萬丹鄉○○村○○路402 號之豬舍內，持上開美工刀竊
    取戊○○所有之電線1 批。(六)同年月7 日10時許，在上述豬
    舍內，徒手竊取戊○○所有之馬達1 顆。乙○○竊取上開物
    品得手後，均將之載至位在屏東縣萬丹鄉○○村○○路877
    號之資源回收場處變賣，所得贓款均花用殆盡。嗣經警訪查
    被告時，於偵查犯罪職權之警員尚未發覺其上開竊盜犯行前
    ，即主動向警方承認而自首，並扣得上開行竊所用之斧頭及
    美工刀各1 支，因而查悉上情。
二、案經屏東縣政府警察局屏東分局報請臺灣屏東地方法院檢察
    署檢察官偵查起訴。
    理  由
一、按本件被告乙○○所犯為死刑、無期徒刑、最輕本刑3 年以
    上有期徒刑以外之罪，亦非屬高等法院管轄之第一審案件，
    其於準備程序進行中，先就被訴事實為有罪之陳述，經告知
    簡式審判程序之旨，並聽取檢察官、被告之意見後，本院合
    議庭依刑事訴訟法第273 條之1 第1 項裁定進行簡式審判程
    序，是本案之證據調查，依同法第273 條之2 規定，不受同
    法第159 條第1 項、第161 條之2 、第161 條之3 、第163
    條之1 ，及第164 條至第170 條所規定證據能力認定及調查
    方式之限制，合先敘明。
二、上開事實，業據被告乙○○於本院審理中均坦承不諱，並與
    證人陳美芬（見警卷第13-16 頁）、丙○○（見警卷第20-2
    1 頁）、丁○○（見警卷第23-24 頁）、甲○○（見警卷第
    26 -27頁）及戊○○（見警卷第29-30 頁）等人警詢中之證
    述均互核大致相符。此外，復有偵查報告1 紙（見警卷第3
    頁）、屏東縣政府警察局屏東分局扣押筆錄1 份（見警卷第
    32-34 頁）、扣押物品目錄表1 紙（見警卷第35頁）、自白
    書1 紙（見警卷第37頁）、資源回收交易登記表1份 （見警
    卷第38-40 ）及照片17張（見警卷第42-50 頁）存卷可稽，
    堪認被告前揭任意性自白核與客觀真實相符，均可採信。故
    本件事證已臻明確，被告犯行可以認定，自應依法論科。
三、論罪科刑部分：
  (一)按刑法第321 條第1 項第3 款之攜帶兇器竊盜罪，係以行為
    人攜帶兇器為其加重條件，此所謂兇器，其種類並無限制，
    凡客觀上足以對人之生命、身體、安全構成威脅，具有危險
    性之物品均屬之，且只需行竊時攜帶此具有危險性之兇器為
    已足，並不以攜帶之初有行兇意圖為必要（最高法院79年台
    上字第5253號判例意旨參照）。被告乙○○為上開事實欄第
    一、(一)部分竊盜犯行時所使用斧頭及為上開事實欄第一、(二)
    部分、第一、(四)部分及第一、(五)部分之竊盜犯行時所使用之
    美工刀，係金屬製品，且尖銳鋒利，若持之揮舞，客觀上均
    足致他人生命、身體及安全發生危害，若持以行兇，客觀上
    亦可致他人生命、身體及安全發生危害，是此些物品均屬具
    有危險性之兇器無訛。
  (二)所犯法條部分：核被告所為，就事實欄第一、(一)部分、第一
    、(二)部分、第一、(四)部分及第一、(五)部分，均係犯刑法第32
    1 條第1 項第3 款之攜帶兇器竊盜罪；就事實欄第一、(三)部
    分及第一、(六)部分，均係犯刑法第320 條第1 項之竊盜罪。
  (三)罪數部分：被告所犯上開6 罪間，其犯意各別，行為互殊，
    應予分論併罰。
  (四)減輕其刑部分：被告上開6 次竊盜犯行，係其於犯罪未發覺
    前，即主動向警方說明案情並提出作案用之斧頭及美工刀各
    1 支扣案等情，有上開偵查報告1 紙在卷可考，堪認合於自
    首要件，檢察官起訴書亦敘明被告本件犯行有自首規定之適
    用，考量其尚能勇於面對司法，遂依刑法第62條前段規定就
    其本件竊盜犯行，均減輕其刑。
  (五)爰審酌被告正值青年，四肢健全，卻不思以正當途徑賺取所
    需，竟貪圖私慾，伺機隨意竊取他人財物，欠缺對他人財產
    權之尊重，其行實不可取；惟念及其犯後坦承犯行，態度尚
    佳，另兼衡其智識程度、生活狀況等一切情狀，依公訴人之
    請，就其先後所犯，分別量處如主文所示之刑，並均諭知易
    科罰金之折算標準，另定其應執行之刑及易科罰金之折算標
    準，以資懲儆。
  (六)扣案之斧頭1 支為被告犯事實欄第一、(一)部分竊盜犯行所用
    之物，扣案之美工刀1 支為被告犯事實欄第一、(二)部分、第
    一、(四)部分及第一、(五)部分竊盜犯行所用之物，且上開物品
    均為被告所有等節，業經被告坦認無訛（見警卷第6-7 頁，
    本院準備程序筆錄第2 頁），爰均依刑法第38條第1 項第2
    款規定宣告沒收。
據上論斷，應依刑事訴訟法第273 條之1 第1 項、第299 條第1
項前段，刑法第320 條第1 項、第321 條第1 項第3 款、第62條
前段、第41條第1 項前段、第8 項、第38條第1 項第2 款、第51
條第5 款，刑法施行法第1 條之1 ，判決如主文。
本案經檢察官任亭到庭執行職務
中    華    民    國    99    年    5    月    12    日
                  刑事第五庭    法  官  程士傑
以上正本證明與原本無異。
如不服本判決應於收受判決後10日內向本院提出上訴書狀，並應
敘述具體理由；其未敘述上訴理由者，應於上訴期間屆滿後20日
內向本院補提理由書（均須按他造當事人之人數附繕本）「切勿
逕送上級法院」。
中    華    民    國    99    年    5    月    12    日
                                書記官  黃美玲
附錄論罪科刑法條：
刑法第320 條第1 項（普通竊盜罪）
意圖為自己或第三人不法之所有，而竊取他人之動產者，為竊盜
罪，處5 年以下有期徒刑、拘役或5 百元以下罰金。
刑法第321 條第1 項第3 款（加重竊盜罪）
犯竊盜罪而有左列情形之一者，處6 月以上、5 年以下有期徒刑
：
一、於夜間侵入住宅或有人居住之建築物、船艦或隱匿其內而犯
    之者。
二、毀越門扇、牆垣或其他安全設備而犯之者。
三、攜帶兇器而犯之者。
四、結夥三人以上而犯之者。
五、乘火災、水災或其他災害之際而犯之者。
六、在車站或埠頭而犯之者。
前項之未遂犯罰之。

司法院資訊處製作；財團法人民間司法改革基金會備份。
